【裁判字號】    98,司家聲,284
【裁判日期】    980710
【裁判案由】    核定遺產管理人報酬
【裁判全文】
臺灣高雄地方法院民事裁定           98年度司家聲字第284號
聲  請  人  林復華律師即被繼承人甲○○之遺產管理人
上聲請人聲請核定遺產管理人報酬事件，本院裁定如下：
    主  文
聲請人任被繼承人甲○○（男，民國○○○年○月○○日生，身
分證統一編號：Ｚ000000000號）之遺產管理人之報酬
核定為新臺幣肆萬元。
程序費用新臺幣壹仟元由被繼承人甲○○之遺產負擔。
    理  由
一、按「遺產管理人，得請求報酬，其數額由親屬會議按其勞力
    及其與被繼承人之關係酌定之。」、「依本法之規定應開親
    屬會議時，由當事人、法定代理人或其他利害關係人召集之
    。」、「親屬會議不能召開或召開有困難時，依法應經親屬
    會議處理之事項，由有召集權人聲請法院處理之。」，民法
    第1183條、第1129條、第1132條第2 項前段分別定有明文。
二、聲請意旨略以：聲請人前經本院97年度財管字第38號民事裁
    定選任為被繼承人甲○○之遺產管理人。嗣依本院97年度家
    催字第223 號民事裁定為公示催告，及進行相關管理遺產行
    為，並已代墊相關費用新臺幣（下同）2,312 元。而被繼承
    人之債權人高雄縣鳳山市農會向本院民事執行處聲請就被繼
    承人甲○○之遺產進行強制執行拍賣，茲因遺產管理人之報
    酬已難期待由親屬會議酌定，為依法申報遺產稅與清償債權
    ，爰依法狀請本院酌定本件遺產管理人報酬等語。
三、經查：
  (一)本件被繼承人甲○○死亡後，其繼承人均已拋棄繼承權，且
    未經親屬會議選定遺產管理人，經本院選任聲請人為被繼承
    人之遺產管理人乙節，有聲請人提出之本院97年度財管字第
    38號民事裁定暨確定證明書附卷可稽，堪信為真實。準此，
    聲請人顯難召開親屬會議酌定其管理遺產之報酬，是其本於
    利害關係人之地位，聲請本院酌定報酬，洵屬有據。
  (二)聲請人主張之前揭事實，除上述裁定外，另據其提出甲○○
    遺產清冊、土地謄本、財政部高雄市國稅局財產歸屬資料清
    單、92年度及93年度綜合所得稅各類所得資料清單、97年度
    家催字第223 號民事裁定、林復華律師函、鳳山市農會函、
    本院97年度拍字第1786號民事裁定、本院民事執行處通知及
    收據等件影本為證，堪信為真實。本院審酌：被繼承人之遺
    產有房屋1 筆、土地2 筆及田賦1 筆，遺產現值金額為新臺
    幣（下同）1,253,513 元，其債權人高雄縣鳳山市農會、許
    珠里，除此之外，尚無其他債權人陳報債權、債務或遺贈，
    足見其遺產法律關係尚屬單純，無其他繁瑣事務代處理，聲
    請人處理上開事務及後續所需時間之久暫、耗費人力之程度
    及各債權人受償權利之保障等一切情狀，認聲請人任被繼承
    人甲○○遺產管理人之報酬金額，核定為40,000元（含已代
    墊費用），即屬適當。爰酌定如主文第1 項所示。至於聲請
    人另請求擔任遺產管理人所支出之代墊費用2,312 元乙節，
    因該部分代墊費用依法應由遺產支應，而列於遺產管理人之
    報酬內，故此部分應無庸另行核給，併此述明。
四、末按依法應由關係人（包括聲請人、相對人及其他利害關係
    人）負擔費用者，法院裁定命關係人負擔時，應一併確定其
    數額，非訟事件法第24條第1 項所明定。經核本件聲請事件
    ，應徵之程序費用為1,000 元，依非訟事件法第157 條規定
    ，應由遺產負擔，爰併予確定如主文第2 項所示，附此敘明
    。
五、依非訟事件法第157 條、第24條第1 項，裁定如主文。
中    華    民    國    98    年    7    月    10     日
                  家事法庭  司法事務官   林于莙
以上正本證明與原本無異。
如對本裁定抗告，須於裁定送達後10日之不變期間內，向本院提
出抗告狀，並繳納抗告費新臺幣1,000元。
中    華    民    國    98    年    7    月    10     日
                                書記官   王少玲


司法院資訊處製作；財團法人民間司法改革基金會備份。
